【裁判字號】    89,上易,4405
【裁判日期】    900226
【裁判案由】    傷害
【裁判全文】
臺灣高等法院刑事判決                          八十九年度上易字第四四五號
    上  訴  人
    即  被  告  乙○○
    選任辯護人  舒建中
右上訴人因被告傷害案件，不服臺灣士林地方法院八十九年度易字第三五三號，中華
民國八十九年七月五日第一審判決（起訴案號：臺灣士林地方法院檢察署八十九年度
偵字第一五六號）提起上訴，本院判決如左：
    主  文
上訴駁回。
乙○○緩刑參年。
    事  實
一、乙○○與甲○○為夫妻關係，二人間屬家庭暴力防治法第三條第一款所稱之家庭
    成員關係，於民國八十八年十一月二十一日，二人因細故爭吵後，乙○○於同日
    晚間七時三十分許，在臺北市大同區○○○路○段十七號四樓處，竟基於傷害之
    犯意，趁甲○○欲坐上椅子之際，用腳將椅子踢開，致甲○○摔倒在地，而受有
    右腕挫傷及骨盆挫傷之傷害。
二、案經被害人甲○○訴由臺北市政府警察局大同分局移送臺灣士林地方法院檢察署
  檢察官偵查後聲請簡易判決處刑。
    理  由
一、訊據被告乙○○矢口否認有右開犯行，辯稱：當時係甲○○自己沒坐好才跌倒，
    伊未踢椅子，廖怡萱、廖昱誠均未親眼目睹，廖昱誠證詞為甲○○所教云云。然
    查：右揭犯罪事實，業據被害人甲○○於警訊、偵查及原審審理時指訴綦詳，復
    為證人即被告之姪女廖怡萱於警訊及偵查中，及證人廖昱誠即被告之子於原審調
    查時證述目睹該情屬實，且核與被害人所指情節均相符合。參以廖怡萱為被告之
    姪、廖昱誠為被告之子，二人與被告均屬至親，衡情要無誣陷之理。再被告直指
    證人廖昱誠證言為甲○○唆使誣攀一節，查證人廖昱誠雖年僅七歲，惟其智識程
    度、判斷能力已足以為證，而原審受命法官訊問時，係以隔離訊問之方式為之，
    廖昱誠對於所詢事件發生過程、場所、在場之人及位置若何並事後處置等情，均
    能翔實答覆並無矛盾，又訊問當時被告及告訴人均不在場，實無證據認定其證言
    係受人唆使而為，則其所為證言既無何瑕疵可指，自不得僅因被告任意指摘即逕
    予排除不用。此外，復有被害人甲○○至醫院驗傷之診斷證明書乙紙在卷可佐，
    被告所辯顯係卸責之詞，不能採信。是本件事證明確，被告犯行堪以認定，應予
    依法論科。
二、核被告所為，係犯刑法第二百七十七條第一項之普通傷害罪，且屬家庭暴力防治
    法第二條第二項所定之家庭暴力罪。原審因依刑法第二百七十七條第一項、第四
    十一條、罰金罰鍰提高標準條例第一條前段、第二條規定，並爰審酌被告與被害
    人間為夫妻關係，僅因細故而加以傷害，及其犯罪之動機、目的、手段、犯罪時
    所受之刺激、被害人所受傷害程度並被告犯罪後之態度等一切情狀，以被告乙○
    ○傷害人之身體，處拘役四十日，如易科罰金，以三百元折算一日。其認事用法
    ，洵無違誤，量刑亦屬妥適，被告上訴否認犯罪為無理由，其上訴應予駁回。
三、末查被告前未曾受有期徒刑以上刑之宣告，有本院被告全國前案紀錄表在卷可按
    ，經此偵審程序之進行，當知教訓，有所警惕而無再犯之虞，本院認其所宣告之
    刑，以暫不執行為適當，因依刑法第七十四條第一款規定，予以宣告緩刑三年，
    以啟自新。
據上論斷，應依刑事訴訟法第三百六十八條，刑法第七十四條第一款，判決如主文。
本案經檢察官郭啟東到庭執行職務。
中    華    民    國      九十    年      二      月      二十六        日
                              臺灣高等法院刑事第二十一庭
                                  審判長法  官  江  國  華
                                        法  官  黃  國  忠
                                        法  官  莊  明  彰
右正本證明與原本無異。
不得上訴。
                                        書記官  吳  碧  玲
中    華    民    國      九十    年      二      月      二十七        日
附錄：本案論罪科刑法條全文
刑法第二百七十七條第一項
傷害人之身體或健康者，處三年以下有期徒刑、拘役或一千元以下罰金。


司法院資訊處製作；財團法人民間司法改革基金會備份。
